臺灣士林地方法院小額民事判決
111年度湖小字第1348號
原      告  生活大國公寓大廈管理委員會

法定代理人  陳樹利  

訴訟代理人  李奇祥  
被      告  陳純貞  
上列當事人間請求給付管理費事件，本院於民國111年8月15日言
詞辯論終結，判決如下：
    主  文
原告之訴駁回。
訴訟費用新臺幣1,000元由原告負擔。
    事實及理由
一、原告主張：被告為座落原告社區內門牌號碼新北市○○區○○○
    路00號2樓建物（下稱系爭建物）之所有權人，每月應繳管
    理費，然被告積欠民國104年4至8月、同年11月至12月、105
    年全年、106年8至12月、107年4至12月共26期之管理費新臺
    幣（下同）36,192元未繳納，經原告催繳，惟被告不予置理
    。爰依公寓大廈管理條例第21條規定提起本件訴訟等語。並
    聲明：被告應給付原告36,192元，及自支付命令送達翌日起
    至清償日止，按週年利率5%計算之利息。
二、被告則以：被告否認原告之主張，被告於收到催繳通知後均
    有繳納管理費，如果尚有積欠，被告怎可能進入停車等語，
    以資抗辯。並聲明：駁回原告之訴。
三、本院之判斷：按當事人主張有利於己之事實者，就其事實有
    舉證之責任。但法律別有規定，或依其情形顯失公平者，不
    在此限。民事訴訟法第277條定有明文。本件原告主張被告
    積欠管理費，被告抗辯已全數繳納，本來應由被告就已繳納
    之有利於己的事實負舉證責任。然而，本件依原告稱社區於
    110年以前管理費都是由管理中心之秘書收現金，並開收據
    予住戶，管理委員會會按時將欠繳的名單公在公告欄，如積
    欠逾6個月以上，即會用存證信函催討，若再未繳納，會聲
    請對住戶發支付命令等管理費收取程序。在上開由管理委員
    會指派人員向住戶催告及收取現金之模式，住戶於繳費時所
    收受之收據，因信賴管理委員會將於相當之期間內進行管理
    費收入之會計作業及催收作業，故多半於相當期間過後即不
    再留存收據，實無從預見管理委員會於數年後始進行查帳作
    業，並向住戶進行催收作業。故在上開收現金的模式下，如
    管理委員會於經過收取管理費之期限數年後，始主張被告欠
    繳管理費，此時如仍要被告就已繳納管理費之事實負舉證責
    任，應認其情形顯失公平。此時，應改由原告負責證明被告
    未繳管理費之事實。而本件原告既主張被告104年4至8月、
    同年11月至12月、105年全年、106年8至12月、107年4至12
    月期間的管理費未繳納，其最久者已為8年前之管理費，最
    近者3年多前，如要令被告提出各該期間之收據來佐證其業
    已繳納之事實，依其情形顯失公平，應改由原告就被告未繳
    納之事實負舉證責任。就此，原告未並提出佐證，諸如其有
    將被告列為欠繳名單之相關公告、其業已向被告催繳之存證
    信函或曾聲請對被告發支付命令等業務上可間接判斷被告欠
    繳之紀錄文件等，則不能認原告已盡其舉證責任。既原告未
    能盡舉證責任，則應認原告主張不足採，其請求被告給付上
    開期間管理費，為無理由。
四、從而，原告依公寓大廈管理條例第21條規定，請求被告給付
    原告36,192元，及自支付命令送達翌日起至清償日止，按週
    年利率5%計算之利息，為無理由，應予駁回。
五、訴訟費用負擔之依據：民事訴訟法第78條。
中　　華　　民　　國　　111 　年　　8 　　月　　29　　日
                  內湖簡易庭  法　官　林銘宏      
本件為正本係照原本作成。　　　　　　　　　    
如不服本判決，應於送達後20日內，向本院提出上訴狀並應記載
上訴理由，表明關於原判決所違背之法令及其具體內容與依訴訟
資料可認為原判決有違背法令之具體事實，如於本判決宣示後送
達前提起上訴者，應於判決送達後20日內補提上訴理由書（須附
繕本）。
中　　華　　民　　國　　111 　年　　8 　　月　　29　　日
                              書記官  許秋莉